【裁判字號】    98,交聲,714
【裁判日期】    980422
【裁判案由】    違反道路交通管理處罰條例聲明異議
【裁判全文】
臺灣桃園地方法院刑事交通事件裁定     98年度交聲字第714號
原處分機關  臺北市交通事件裁決所
異  議  人  甲○○
                      樓
上列異議人即受處分人因違反道路交通管理處罰條例案件，對於
原處分機關於民國九十八年二月六日以北市裁罰字第裁二二－Ｄ
00000000號違反道路交通管理事件裁決書所為之處分，
聲明異議，本院裁定如下：
    主  文
異議駁回。
    理  由
一、原處分意旨略以：本件異議人即受處分人甲○○於民國九十
    七年十一月三早上八點零八分，駕駛車牌號碼為五Ａ－三九
    三○號自用小客車，行經台六六線與桃一○二線交岔口時，
    因其車身超越停止線而有「不遵守道路交通標線之指示」之
    違規，經以科學儀器採證後，桃園縣政府警察交通隊警員乃
    掣制桃警交相字第Ｄ00000000號通知單予以逕行舉
    發，嗣因異議人未於應到案日期（九十八年一月四十日）前
    至原處分機關聽候裁決，原處分機關遂於九十八年二月六日
    以北市裁罰字第第裁二二－Ｄ00000000號裁決書，
    以異議人違反道路交通管理處罰條例第三十三條第一項第十
    三款規定，裁處罰鍰新臺幣（下同）三千元，並依同條例第
    六十三條記違規點數一點等語。
二、聲明異議意旨略以：當時係交通號誌突然變成黃燈，為避免
    闖黃燈，故緊急煞車致超越標線。爰依法聲明異議等語。
三、按汽行駛於高速公路、快速公路或設站管制之道路，不遵使
    用限制、禁止、行車管制及管理事項之管製規則，而有下列
    行為者，處汽車駕駛人新臺幣三千元以上六千元以下之罰鍰
    ，(十三)未依標誌、標線、號誌指示停車者，道路交通管理處罰
    條例第三十三條第一項第十三款定有明文。
四、本件異議人即受處分人甲○○固不否認有於上揭時、地駕駛
    車牌號碼為五Ａ－三九三○號自用小客車，行經台六十六線
    與桃一○二線岔口時，有車身超越停止線之事實，然以前詞
    置辯。經查：
  (一)按停止線，用以指示行駛車輛停止之界線，車輛停止時，其
    前懸部分不得伸越該線。車輛面對圓形紅燈表示禁止通行，
    不得超越停止線或進入路口，道路交通標誌標線號誌設置規
    則第一百七十條第一項、第二百零六條第五款第一目分別定
    有明文。依卷附被告所提出之本件採證照片二幀顯示：於行
    車管制燈號為紅燈時，車牌號碼五Ａ－三九三○號銀色自用
    小客車之車身四分之三均已超越停止線，僅後車輪尚在停止
    線後方等情，且為異議人所不否認，是異議人所駕上開車輛
    面對紅燈號誌超越停止線，而有駕駛汽車不遵守交通標線之
    違規已堪認定。
  (二)異議人雖辯稱：該處號誌突然轉換為黃燈，其為避免闖黃燈
    ，故緊急剎車，故有部分車頭駛越標線一詞置辯，然按行車
    管制燈號之變換，紅、黃、綠三色燈號方式係依綠燈、黃燈
    、紅燈之方式依序循環運轉，而圓形黃燈用以警告車輛駕駛
    人及行人，表示紅色燈號即將顯示，屆時將失去通行路權，
    此觀諸道路交通標誌標線號誌設置規則第二百十二條第一款
    、第二百零六條第四款之規定即明。經查：觀諸卷附上開舉
    證照片，可知本件異議人違規處所所設置之行車管制燈號，
    為紅、黃、綠三色燈號一情無誤，可知該處號誌應係依照綠
    燈、黃燈、紅燈之順序變換，是異議人駕駛上開車輛行駛於
    違規路段時，於該路段號誌轉換為紅燈號誌之前，必先顯示
    用以提醒駕駛人減速慢行之黃色燈號，而異議人見該圓形黃
    燈號誌，應可隨時減緩其行車速度，並將所駕駛之車輛停止
    於停止線前之充裕時間，且該路口於紅燈亮啟前已有六點七
    五秒之黃燈，用以警示駕駛人該行向路權即將結束，是異議
    人理應有充裕時間做停車之準備，況且本件異議人係於紅燈
    亮啟後七點一二秒時始超越停止線，此有桃園縣政府警察局
    於九十八年一月十六日以桃警交字第○九八○○三二九二八
    號函文一紙在卷足憑。是本件異議人稱：係為避免闖黃燈，
    方超越停止線乙節，自不足採。
  (三)綜上，異議人於上開時、地，有汽車駕駛人不遵守交通標線
    之事實，堪予認定，是原舉發機關依法舉發並無違誤之處，
    而原處分機關以援引上開規定裁處罰鍰三千元，並記規點數
    一點，要無不當。從而，本件異議為無理由，應予駁回。
五、據上論斷，應依道路交通管理處罰條例第八十七條第二項、
    道路交通案件處理辦法第十九條，裁定如主文。
中    華    民    國    98    年    4     月    22    日
                      臺灣桃園地方法院交通法庭
                            法  官  柯姿佐
以上正本證明與原本無異。
如不服本裁定，應於裁定送達後5 日內向本院提出抗告狀。
                            書記官  王明玉
中    華    民    國    98    年    4     月    23    日


司法院資訊處製作；財團法人民間司法改革基金會備份。
